臺灣臺北地方法院行政訴訟裁定　
110年度稅簡字第16號
原      告  甲尚國際開發有限公司

代  表  人  賈國棟  

被      告  財政部臺北國稅局

代  表  人  宋秀玲  
上列當事人間未分配盈餘加徵營利事業所得稅事件，原告不服財
政部中華民國110年9月30日台財法字第11013932410號訴願決定
，提起行政訴訟，本院裁定如下：
    主  文
一、原告之訴駁回。
二、訴訟費用由原告負擔。
    理  由
一、爭訟概要：
  ㈠原告於民國103年度未分配盈餘申報，列報「當年度依商業會
    計法規定處理之稅後純益（下稱稅後純益）、「已依公司法
    或其他法律規定由當年度盈餘提列之法定盈餘公積，或已依
    合作社法規定提列之公積金及公益金」（下稱提列法定盈餘
    公積）及「當年度依所得稅法第66條之9第2項規定計算之未
    分配盈餘」（下稱未分配盈餘）皆為新臺幣（下同）0元；
    經被告所屬大同稽徵所查獲原告短漏報103年度稅後純益7,7
    65,805元，嗣原告更正列報分別為7,765,805元、776,581元
    及6,989,224元，加徵10%營利事業所得稅698,922元，並補
    繳本稅698,922元及加計利息5,468元，經被告分別核定為7,
    765,805元、776,581元及6,989,224元，加徵10%營利事業所
    得稅698,922元，應退稅額5,468元，並按漏稅額698,922元
    處0.5倍之罰鍰349,461元（下稱罰鍰處分），並於106年6月
    8日將103年度未分配盈餘核定通知書及罰鍰處分送達原告。
  ㈡原告對罰鍰處分不服，申請復查，未獲變更，提起訴願後經
    被告重審復查決定，變更核處罰鍰為279,568元，原告猶表
    不服提起行政訴訟，經本院以107年度稅簡字第25號判決駁
    回原告之訴，原告復提起上訴，經臺北高等行政法院以107
    年簡上字第254號裁定駁回上訴確定。
  ㈢原告再於109年8月12日繕具復查申請書，就103年度未分配盈
    餘加徵營利事業所得稅及罰鍰部分，申請復查，經被告復查
    決定駁回，原告仍表不服，提起訴願亦遭駁回，遂提起本件
    行政訴訟。
二、未分配盈餘加徵營利事業所得稅部分：
  ㈠按「納稅義務人對於核定稅捐之處分如有不服，應依規定格
    式，敘明理由，連同證明文件，依左列規定，申請復查：一
    依核定稅額通知書所載有應納稅額或應補徵稅額者，應於繳
    款書送達後，於繳納期間屆滿翌日起算30日內，申請復查。
    二、依核定稅額通知書所載無應納稅額或應補徵稅額者，應
    於核定稅額通知書送達之翌日起30日內，申請復查。…」稅
    捐稽徵法第35條第1項第1款、第2款分別定有明文。又提起
    撤銷訴訟，係以經過合法之訴願程序而請求撤銷違法之行政
    處分為要件，參照行政訴訟法第4條第1項規定甚明。若處分
    業經確定，自不許當事人對之提起訴願，亦不得進而提起撤
    銷訴訟。其提起撤銷訴訟，即不備起訴要件，又不能補正，
    應依行政訴訟法第236條適用第107條第1項第10款裁定駁回
    。
  ㈡經查，被告將103年度未分配盈餘申報核定通知書，於106年6
    月8日送達原告等情，有103年度未分配盈餘申報核定通知書
    、中華郵政掛號郵件收件回執及傳真查詢國內各類掛號郵件
    查單在卷可稽（見原處分卷第257頁、第259至260頁），是
    依前揭規定，復查申請之末日為「核定稅額通知書送達之翌
    日起30日內」即106年7月8日，又該日為星期六，則順延至1
    06年7月10日。然原告遲至109年8月12日始對未分配盈餘加
    徵營利事業所得稅部分申請復查，此有原告申請書及信封加
    蓋郵戳日期（見原處分卷第235至236頁）在卷可按，足認原
    告申請復查顯已逾不變期間，復查及訴願決定認為復查逾期
    ，從程序上駁回，並無不合。是被告就原告103年度未分配
    盈餘加徵營利事業所得稅核定處分既已確定，原告就確定之
    處分提起撤銷訴訟，即不備起訴要件，又不能補正，揆諸前
    開說明，原告提起此部分之訴顯於法未合，應以裁定駁回。
三、罰鍰處分部分：
　㈠按訴訟標的為確定判決或和解之效力所及者，行政法院應以
    裁定駁回原告之訴，行政訴訟法第236條適用第107條第1項
    第9款定有明文。是當事人於終局判決後，不得就同一法律
    關係更行起訴，此為一事不再理之原則。違背此原則者，即
    為法所不許。
　㈡經查，原告前對罰鍰處分不服，申請復查，未獲變更，提起
    訴願後經被告重審復查決定，變更核處罰鍰為279,568元，
    原告仍表不服提起行政訴訟，經本院以107年度稅簡字第25
    號判決駁回原告之訴，原告復提起上訴，經臺北高等行政法
    院以107年度簡上字第254號裁定駁回上訴確定等情，有前揭
    裁判（見本院卷第49至67頁、第141至145頁）附卷可佐。原
    告再就罰鍰處分為爭執而提起本件撤銷訴訟，該訴訟標的乃
    前揭確定判決效力所及，則原告再就確定判決效力所及之罰
    鍰處分提起本件撤銷訴訟，依前開規定，於法即有未合，且
    不能補正，應予駁回。故本院就原告實體上之主張及陳述，
    即無庸審酌，併予指明。　
四、依行政訴訟法第236條、第107條第1項第9款、第10款、第10
    4條、民事訴訟法第95條、第78條，裁定如主文。
中　　華　　民　　國　　111 　年　　 1　　月　　19　　日
　　　　　　　　行政訴訟庭法　官　邱士賓
以上正本係照原本作成。如不服本裁定，應於送達後10日內向本院提出抗告狀（須按他造人數附繕本）。
中　　華　　民　　國　　111 　年　　 1　　月　　19　　日
                          書記官  李  欣